【裁判字號】    95,訴,545
【裁判日期】    950516
【裁判案由】    違反槍砲彈藥刀械管制條例
【裁判全文】
臺灣桃園地方法院刑事判決               95年度訴字第545號
公  訴  人  臺灣桃園地方法院檢察署檢察官
被      告  甲○○
指定辯護人  本院公設辯護人  乙○○
上列被告因違反槍砲彈藥刀械管制條例案件，經檢察官提起公訴
（95年度偵字第1817號），本院判決如下：
    主  文
甲○○未經許可，持有可發射子彈具有殺傷力之改造手槍，累犯
，處有期徒刑參年貳月，併科罰金新臺幣伍萬元，罰金部分如易
服勞役，以新臺幣玖佰元即銀元參佰元折算壹日。扣案之改造手
槍壹支（含彈匣壹個，獲案後槍枝管制編號：00000000
00號）及土造子彈壹顆（內具直徑約九．○㎜之土造金屬彈頭
）均沒收。
    事  實
一、甲○○前因過失致死等案件，經本院八十九年度交訴字第九
    一號刑事判決判處應執行有期徒刑二年八月確定，於民國九
    十年三月八日入監執行，至九十一年九月十六日假釋出獄，
    迄九十二年九月二十四日縮短刑期後假釋期滿，假釋未經撤
    銷，所餘刑期以已執行論而執行完畢（構成累犯）。
二、詎其仍不知警惕，明知可發射子彈具有殺傷力之改造手槍及
    改造子彈均屬違禁物，未經許可，不得非法持有，惟其仍於
    九十四年十月初某日下午四時許，在桃園縣大溪鎮國道三號
    高速公路大溪交流道附近，向姓名年籍不詳綽號「阿煙」之
    成年男子，以新臺幣（下同）六千五百元之價格，購得具殺
    傷力仿GLOCK 廠二七型半自動手槍所製造之手槍換裝土造金
    屬槍管而成之改造手槍一支（含彈匣一個，獲案後槍枝管制
    編號：0000000000號）及具殺傷力內具直徑約九
    ．○㎜之土造金屬彈頭之土造子彈二顆而持有之。嗣於九十
    五年一月一日晚間七時十分許，在桃園縣大溪鎮○○街一六
    六巷十七弄六二號前為警查獲，並扣得前述具殺傷力之改造
    手槍一支及土造子彈二顆（其中一顆經鑑定試射，尚剩一顆
    ）。
三、案經桃園縣政府警察局大溪分局報請臺灣桃園地方法院檢察
    署檢察官偵查起訴。
    理  由
一、上揭犯罪事實，業據被告甲○○迭於警詢、檢察官偵查及本
    院審理時坦承不諱，並有改造手槍一支及土造子彈二顆扣案
    可資佐證，而前開扣案之槍彈，經送鑑後，認前述改造手槍
    一支（含彈匣一個，獲案後槍枝管制編號：0000000
    000號），係仿GLOCK 廠二七型半自動手槍所製造之手槍
    換裝土造金屬槍管而成之改造手槍，機械性能良好，可擊發
    適用之子彈，認具殺傷力；另送鑑子彈二顆，認均係土造子
    彈（均內具直徑約九．○㎜之土造金屬彈頭），經採樣一顆
    試射，可擊發，認具殺傷力等情，此有內政部警政署刑事警
    察局九十五年一月二十四日刑鑑字第○九五○○○一五八七
    號槍彈鑑定書一份在卷可稽，足認被告前開自白與事實相符
    ，堪以採信。本件事證明確，自應依法論科。
二、論罪科刑部分：
（一）查被告未經中央主管機關許可無故持有前揭具殺傷力之改
      造手槍及子彈，核其所為，係犯槍砲彈藥刀械管制條例第
      八條第四項之未經許可持有其他可發射子彈具有殺傷力之
      改造手槍罪，及同條例第十二條第四項之未經許可持有子
      彈罪。被告以一行為持有前開改造手槍及子彈，係以一行
      為同時觸犯二罪名，為想像競合犯，應依刑法第五十五條
      之規定，從一重之未經許可持有其他可發射子彈具有殺傷
      力之改造手槍罪處斷。
（二）被告前有如事實欄一所載犯罪科刑及執行完畢之紀錄，此
      有臺灣高等法院被告前案紀錄表在卷可按，其前受有期徒
      刑執行完畢，於五年內再犯本件有期徒刑以上之罪，為累
      犯，應依刑法第四十七條之規定加重其刑。
（三）爰審酌被告值此槍彈氾濫之際，非法持有改造手槍及子彈
      ，對於社會治安潛藏高度危險，惡性非輕，惟念其尚無其
      他實害行為，及犯罪後全盤供出犯行不諱，暨其犯罪動機
      、目的、手段、生活狀況等一切情狀，量處如主文所示之
      刑，及就併科罰金之部分，諭知易服勞役之折算標準，以
      示懲戒。
（四）扣案之改造手槍一支（含彈匣一個，獲案後槍枝管制編號
      ：0000000000號）及內具直徑約九．○㎜土造
      金屬彈頭之土造子彈一顆，業經鑑定具有殺傷力，已詳如
      前述，自屬違禁物，應依刑法第三十八條第一項第一款之
      規定宣告沒收。另鑑定所試射之子彈一顆，已因鑑驗試射
      擊發而不具殺傷力，自非違禁物，且非供被告預備為前揭
      犯行，或為前開犯行所用、所得之物，爰不予宣告沒收之
      。
據上論斷，應依刑事訴訟法第二百九十九條第一項前段，槍砲彈
藥刀械管制條例第八條第四項、第十二條第四項，刑法第十一條
前段、第五十五條、第四十七條、第四十二條第二項、第三十八
條第一項第一款，罰金罰鍰提高標準條例第二條，現行法規所定
貨幣單位折算新臺幣條例第二條，判決如主文。
本案經檢察官楊挺宏到庭執行職務。
中    華    民    國    95    年    5     月    16    日
                  刑事第八庭  審判長法  官    曾家貽
                                    法  官    陳彥宏
                                    法  官    吳為平
以上正本證明與原本無異。
如不服本判決，應於送達後十日內，向本院提出上訴狀。
                                    書記官    江惠婷
中    華    民    國    95    年    5     月    16    日
附論罪科刑依據之法條：
槍砲彈藥刀械管制條例第八條第四項
未經許可，持有、寄藏或意圖販賣而陳列第一項所列槍枝者，處
三年以上十年以下有期徒刑，併科新臺幣七百萬元以下罰金。
槍砲彈藥刀械管制條例第十二條第四項
未經許可，持有、寄藏或意圖販賣而陳列子彈者，處五年以下有
期徒刑，併科新台幣三百萬元以下罰金。


司法院資訊處製作；財團法人民間司法改革基金會備份。
